臺灣屏東地方法院刑事判決　　　　　　　　　　　　九十一年度交訴字第一四號
　　公　訴　人　臺灣屏東地方法院檢察署檢察官
　　被　　　告　甲○○
右列被告因業務過失致死案件，經檢察官提起公訴（九十一年度偵字第二六八四號）
，本院判決如左：
    主  文
甲○○從事業務之人，因業務上之過失致人於死，處有期徒刑伍月，如易科罰金，以
佰元折算壹日，緩刑貳年。
    事  實
一、甲○○係靠行長興貨運有限公司之砂石車司機，為從事駕駛業務之人，於民國九
    十年十二月二十四日下午六時十分許，駕駛車號ＪＯ─六四一號營業大貨車，沿
    屏東縣里港鄉○○村○○路，往三廓村三和路方向，由北向南行駛，至三和路與
    江南巷之交岔路口，本應注意轉彎車應讓直行車先行，以防危險發生，而依當時
    天候陰、夜間無照明、縣道、直路、交岔路口、路面濕潤、無缺陷、無障礙物、
    視距良好、號誌正常等狀況，並無不能注意之情事，竟疏於注意，貿然左轉江南
    巷，適有對向車道陳世賢騎車號ＨＲ－三六六二號之重機車，沿三廓村三和路，
    往土庫村方向，由南向北行駛，甲○○見狀，煞車不及，於交岔路口近機車道處
    ，二車車頭互撞，陳世賢因而人車倒地，受有頭部外傷併腦挫傷硬腦膜下出血並
    導致心肺衰竭等傷害，經送醫後延至九十年十二月二十五日下午一時二十二分不
    治死亡。甲○○於事故發生後主動打電話報案，在偵查機關尚未發覺肇事為何人
    前向據報前來處理車禍事故之屏東縣警察局里港分局三和派出所警員劉耀章表明
    係肇事者，並接受裁判。
二、案經臺灣屏東地方法院檢察署囑託台灣高雄地方法院檢察署檢察官相驗後自動檢
    舉偵查起訴。
    理  由
一、訊據被告甲○○對其於右揭時、地發生車禍，並致被害人陳世賢死亡之事實坦承
    不諱，並有道路交通事故調查報告表一紙、現場照片八幀，及長庚紀念醫院診斷
    證明書各一件在卷可憑，被告之自白足認與事實相符。
二、按汽車行駛至交岔路口，其行進、轉彎，轉彎車輛應讓直行車輛先行，道路交通
    安全規則第一百零二條第六款前段定有明文。而前開肇事路段，依當時天候陰、
    夜間無照明、縣道、直路、交岔路口、路面濕潤、無缺陷、無障礙物、視距良好
    、號誌正常等情，業經卷附道路交通事故調查報告表記載明確，足認被告並無不
    能注意之情形，惟竟疏於注意，致被害人陳世賢所騎之重機車反應不及，二車車
    頭互撞，陳世賢因而人車倒地，受有頭部外傷併腦挫傷硬腦膜下出血並導致心肺
    衰竭等傷害，經送醫後不治死亡，其有過失，洵堪認定。復參之台灣省高屏澎區
    車輛行車事故鑑定委員會認定本件事故係被告甲○○駕駛大貨車左轉未讓直行車
    先行為肇事原因，有該委員會九十一年三月八日高屏澎鑑字第九一０三六０號之
    鑑定意見書在卷可佐，被告確有過失，至為明顯。被害人確因本件車禍致受有頭
    部外傷致顱內出血而死亡，業經臺灣屏東地方法院檢察署囑託台灣高雄地方法院
    檢察署檢察官督同檢驗員相驗明確，有相驗屍體證明書、鑑定驗斷書，及勘驗筆
    錄在卷足憑，被告之過失行為與被害人死亡之結果間有相當因果關係，亦足堪認
    定，被告犯行已臻明確，應依法論科。
三、查被告甲○○係大貨車司機，從事載運貨物為業，此據其於警詢時供明在卷，為
    從事駕駛為業務之人，於執行業務中駕車肇事，因而致被害人陳世賢死亡，核其
    所為，係犯刑法第二百七十六條第二項之業務過失致死罪。被告於肇事後主動打
    電話報案，在偵查機關尚未發覺肇事為何人前向據報前來處理車禍事故之屏東縣
    警察局里港分局三和派出所警員劉耀章表明係肇事者，並接受裁判，有屏東縣警
    察局里港分局三和派出所相驗案件初步調查報告表，其上載明報案人為「甲○○
    」，有該調查報告表附卷足參，被告行為係符合自首要件，甚為明確，應依刑法
    第六十二條前段之自首規定，減輕其刑。爰審酌被告之過失程度、已與被害人家
    屬即被害人之父乙○○以新台幣二百五十五萬元達成和解，業據被害人家屬乙○
    ○於偵查及本院審理時供承在卷，及其犯罪後態度尚稱良好等一切情狀，而公訴
    人雖認應量處有期徒刑一年六月，並諭知緩刑五年，本院審酌前情，認應量處如
    主文所示之刑為宜，並諭知易科罰金之折算標準，以資儆懲。又被告前未曾受任
    何有期徒刑以上刑之宣告，有臺灣高等法院被告全國前案紀錄表及臺灣屏東地方
    法院檢察署刑案資料查註紀錄表各乙份在卷可按，其因一時失慮，誤罹刑章，諒
    經此偵審程序，當知所警惕，信無再犯之虞，本院綜核各情，認上開刑之宣告，
    已足策其遷善，所宣告之刑，以暫不執行為適當，併依法諭知緩刑二年，以勵自
    新。
據上論斷，應依刑事訴訟法第二百九十九條第一項前段，刑法第二百七十六條第二項
、第六十二條前段、第四十一條第一項、第七十四條第一款，罰金罰鍰提高標準條例
第一條前段、第二條，判決如主文。
本案經檢察官蔡榮龍到庭執行職務
中      華      民      國      九十一      年      七      月    九    日
                                      臺灣屏東地方法院交通法庭
                                          審判長法  官  吳永宋
                                                法  官  陳松檀
                                                法  官  李淑惠
右正本證明與原本無異。
如不服本判決應於收受本判決後送達後十日內向本院提出上訴書狀，其未敘述上訴理
由者，並得於提起上訴後十日內向本院補提理由書狀（均須按他造當事人之人數附繕
本 ）「切勿逕送上級法院」
                                          書記官        魏慧夷
中      華      民      國      九十一      年      七      月    九    日
附錄論罪法條
刑法第二百七十六條
 (過失致死罪)
因過失致人於死者，處二年以下有期徒刑、拘役或二千元以下罰金。
從事業務之人，因業務上之過失犯前項之罪者，處五年以下有期徒刑或拘役，得併科
三千元以下罰金。
